臺北高等行政法院判決　　　　　　　　　　　　　　　 九十二年度再字第三八號
　　再 審原 告　甲○○
　　再 審被 告　財政部
　　代　表　人　乙○（部長）
右當事人間因限制出境事件，再審原告對本院中華民國九十年十一月三十日八十九年
度訴字第三四七號判決、最高行政法院九十二年度判字第一八八號判決聲請再審，本
院判決如左︰
    主　文
再審之訴駁回。
再審訴訟費用由再審原告負擔。
    理  由
一、緣再審原告滯欠民國八十一年度綜合所得稅本稅及罰鍰共計新台幣（下同）八、
    二六五、四三一元（滯納金及滯納利息另計），再審被告所屬臺北市國稅局以其
    欠繳稅款已達限制欠稅人或欠稅營利事業負責人出境實施辦法第二條第一項限制
    出境金額標準，乃依稅捐稽徵法第二十四條第三項規定，以八十八年八月三十日
    財北國稅徵字第八八一六七九八四號函報再審被告以八十八年九月四日台財稅第
    八八○六三四七六三號函轉請內政部警政署入出境管理局限制再審原告出境。再
    審原告不服，提起訴願，經再審被告以八十九年四月十日台財訴第000000
    0000號訴願決定駁回，再審原告仍不服，提起再訴願，亦經行政院八十九年
    七月二十一日台八九訴字第二二○二七號再訴願決定予以駁回，再審原告猶表不
    服，向本院提起行政訴訟，經本院判決駁回，再審原告不服，提起上訴，經最高
    行政法院以九十二年度判字第一八八號判決駁回上訴，再審原告仍不服，遂依行
    政訴訟法第二百七十三條第一項第十一款規定，就上開最高行政法院九十二年度
    判字第一八八號、本院八十九年度訴字第三四七號判決提起再審之訴，主張最高
    行政法院九十二年判字第一八八號、本院八十九年訴字第三四七號判決、訴願決
    定及原處分均應撤銷。
二、再審原告起訴意旨略以：
    依行政訴訟法第二百七十三條第一項第十一款規定，為判決基礎之行政處分，依
    其後之行政處分已變更者，得以再審之訴對於確定終局判決聲明不服。依再審被
    告所屬之賦稅署九十二年四月四日台稅中三發字第０九二００八二七二七號函及
    內政部警政署入出境管理局九十二年四月十日境愛唐字第０九二００二八六五七
    號書函可知，原限制出境之行政處分業已變更，為此依法提起再審之訴。
三、按行政訴訟法第二百七十三條第一項第十一款所謂「為判決基礎之民事或刑事判
    決及其他裁判或行政處分，依其後之確定裁判或行政處分已變更者」係指確定之
    終局判決係以他事件之民、刑事判決、行政法院或軍法機關之判決，或行政機關
    之行政處分為判決基礎者，而依其後之確定裁判或行政處分已變更原判決基礎，
    因此影響原確定判決之結果而言。經查，再審原告係主張原限制出境之行政處分
    嗣後業已變更，認符合同法第二百七十三條第一項第十一款規定有再審理由，然
    本案原限制出境行政處分係前訴訟程序之訴訟標的，尚非上開規定所指採為判決
    基礎之他事件之行政處分，其後上述財政部賦稅署及內政部警政署入出境管理局
    書函雖撤銷原限制出境行政處分，所為之變更亦不符同法第二百七十三條第一項
    第十一款規定之為判決基礎之民事或刑事判決及其他裁判或行政處分，依其後之
    確定裁判或行政處分已變更者之情形。再審原告以此認判決基礎之行政處分業已
    變更，主張依行政訴訟法第二百七十三條第一項第十一款規定提起再審之訴，依
    其所述，顯無再審理由，爰不經言詞辯論，逕以判決駁回。
據上論結，本件再審之訴為顯無理由，依行政訴訟法第二百七十八條第二項、第九十
八條第三項，判決如主文。
中　　　華　　　民　　　國　　九十三　　年　　　五　　　月　　 十九 　　日
   　　　　　　　　　　　  臺 北 高 等 行 政 法 院  第二庭
           　　　　　　　　　　　　　　　　　審判長 法　官  姜素娥
           　　　　　　　　　　　　　　　　　　　　 法　官  林文舟
           　　　　　　　　　　　　　　　　　　　　 法　官  陳國成
右為正本係照原本作成。
如不服本判決，應於送達後二十日內向本院提出上訴狀並表明上訴理由，如於本判決
宣示後送達前提起上訴者，應於判決送達後二十日內補提上訴理由書（須按他造人數
附繕本）。
中　　　華　　　民　　　國　　九十三　　年　　　五　　　月　　二十一　　日
            　　　　　　　　　　　　　　    　      書記官  王英傑
